臺灣板橋地方法院刑事判決　　　　　　　96年度訴字第2937號
公　訴　人　臺灣板橋地方法院檢察署檢察官
被　　　告　甲○○
　　　　　　已更名為王之祥）.
　　　　　　　　　　指定送達代.
上列被告因毒品危害防制條例案件，經檢察官提起公訴（96年度
毒偵字第2948號），被告於本院準備程序進行中就被訴事實為有
罪之陳述，並聽取當事人之意見後，經本院合議庭裁定由受命法
官獨任進行簡式審判程序，並判決如下：
    主  文
王之祥（原名為甲○○）施用第一級毒品，累犯，處有期徒刑壹
年，減為有期徒刑陸月，如易科罰金以新台幣壹仟元折算壹日。
扣案之第一級毒品海洛因參小包（合計淨重零點貳壹公克）均沒
收銷燬。
    事  實
一、王之祥（原名為甲○○）曾犯有違反麻醉藥品管理條例罪、
    煙毒罪與毒品罪等案件；其所前犯施用毒品案件，經依法執
    行強制戒治後，於民國89年6 月21日執行完畢而釋放。詎其
    猶未戒除毒癮，復於民國94年2 月中旬某日起至同年3 月8
    日止，因連續施用第一級毒品海洛因為警查獲，經台灣台北
    地方法院檢察署檢察官提起公訴後，嗣經台灣台北地方法院
    於94年11月24日以94年度訴字第1160號判決判處有期徒刑六
    月，如易科罰金以三佰元折算一日，而於94年12月22日判決
    確定，而於95年11月20日易科罰金執行完畢。詎其竟仍不知
    悔改，於96年4 月12日下午5 時10分許，在臺北縣三重市○
    ○路底天橋下附近向姓名年籍住址不詳之綽號「小白」成年
    男子購買摻有第二級毒品甲基安非他命成分之第一級毒品海
    洛因後，竟基於同時施用第一級毒品海洛因與第二級毒品甲
    基安非他命之同一犯意（起訴書誤載施用毒品之時間為12日
    下午5 時許），在台北縣三重市○○路（即天橋附近）附近
    之環河道路旁之堤防邊，將摻有第二級毒品甲基安非他命成
    分之第一級毒品海洛因裝入注射針筒，然後與礦泉水稀釋後
    ，再以注射之方式同時施用第一級毒品海洛與第二級毒品甲
    基安非他命（施用之注射針筒未扣案，業已丟棄滅失）；迨
    於96年4 月12日下午5 時20分許，王之祥（原名為甲○○）
    駕駛ＲＪＲ─129 號機車行經台北縣三重市○○路82號附近
    （即靠近天橋附近）時，為接獲線報埋伏於該處之警員攔截
    盤查查獲，經警告知王之祥（原名為甲○○）將身上之毒品
    取出，隨後王之祥（原名為甲○○）乃自其長褲口袋取出其
    所有供施用之第一級毒品海洛因一小包；隨後經警盤查機車
    時，王之祥（原名為甲○○）打開機車置物箱，自其雨衣之
    口袋內查獲扣得王之祥（原名為甲○○）所有供施用之第一
    級毒品海洛因二小包（連同前開一小包，共計三小包，合計
    淨重0.21公克）（起訴書誤載為淨重0.5 公克）。
三、案經臺北縣政府警察局三重分局報請臺灣板橋地方法院檢察
    署檢察官偵查起訴。
    理  由
一、上開事實，業據被告王之祥（原名為甲○○）於警詢、偵查
    中與本院調查及審理時供承不諱（本院卷第24頁至第25頁、
    第29頁至第33頁）；並據被告王之祥（原名為甲○○）於本
    院審理時供稱：「可能我買的海洛因摻有甲基安非他命的成
    分。」，「（問：你海洛因、安非他命是否在不同時間、地
    點施用嗎？）不是。因為我只有買海洛因來施用，可能是海
    洛因裡面含有安非他命的成份。」，「（問：海洛因與安非
    他命是分開施用或是一起施用？）我可能買海洛因來施用時
    ，可能海洛因有摻雜安非他命，並不是我將海洛因、安非他
    命分開施用。」各等語在卷（本院卷第30頁至第32頁）。又
    被告於如事實欄第一段所述時地經警查獲後採尿檢驗結果，
    所採尿液含有鴉片類陽性反應與甲基安非他命陽性反應等情
    一節，此有台灣檢驗科技股份有限公司濫用藥物尿液檢驗報
    告1 紙在卷足憑（偵查卷第36頁、40 頁） ；此外並有扣押
    物品目錄表、扣押筆錄、照片及96年度煙保管字第803 號扣
    押物品清單、查獲毒品案件被移送者姓名、代碼對照表各在
    卷足憑（偵查卷第6 頁至第11頁、第21 頁 至第24頁、第32
    頁、第41頁）。又如事實欄第一段所示，經警查扣之白色粉
    末3 小包經送檢驗結果，含有第一級毒品海洛因成分，淨重
    0.21公克（空包裝總重，0.94公克），有法務部調查局鑑定
    書一紙在卷可稽（偵查卷第37頁）。由此可見，被告確有於
    事實欄第一段所述時、地施用第一級毒品海洛因與第二級毒
    品甲基安非他命犯行等情至明；本件事證明確，被告犯行應
    堪認定。
二、查海洛因與甲基安非他命係分別屬於毒品危害防制條例第2
    條第2 項第1 款、第2 款所列之第1 級毒品與第2 級毒品，
    不得持有、施用。查本案被告王之祥（原名為甲○○）係經
    警查獲後予以採尿送檢驗，其尿液經檢驗結果同時呈鴉片類
    陽性反應與甲基安非他命陽性反應等情，已如前述。而被告
    經警查獲時，亦經警查獲扣得前開第一級毒品海洛因三小包
    ，並未另外查獲扣得有第二級毒品甲基安非他命之物品，亦
    如前述；由此可見，被告應有可能同時施用第一級毒品海洛
    因與第二級毒品甲基安非他命之情形；此亦有文獻足供佐證
    （詳卷附行政院退除官兵輔導委員會93年5 月11日北總內字
    第0930023372號函可供參考。按該函稱：一般而言，甲基安
    非他命或海洛因大多分開使用，但下列情況會有混用時候：
    1 、有些海洛因使用者喜好加入甲基安非他命以增加其舒暢
    感，2 、原先使用甲基安非他命者開始嚐試使用海洛因時，
    3 、有些海洛因成癮者偶而會施用安非他命來消除海洛因戒
    斷時出現之不舒服症狀，4 、有些海洛因被販毒者加入甲基
    安非他命以增加其重量。因此，在上述之第1 及第2 情況下
    ，較為常見甲基安非他命和海洛因同時放在玻璃球內燒烤吸
    用，這兩種藥物同時施用不會引起排斥，甚至在欣快感方面
    有被加強的可能等語。本案被告竟同時持之以施用上開第一
    級毒品、第二級毒品，核其所為，係犯毒品危害防制條例第
    10條第1 項之施用第一級毒品罪與同條第2 項之施用第二級
    毒品罪。其一行為同時施用觸犯上開第一級毒品罪與第二級
    毒品罪，應依想像競合犯之規定，從一重之施用第一級毒品
    罪處斷；被告同時持有海洛因、安非他命犯行，均為施用之
    高度行為所吸收，均不另論罪。又本件公訴人起訴書雖指稱
    被告係在不同時間、地點分別施用第一級毒品海洛因與第二
    級毒品甲基安非他命，故認被告係犯意各別，罪名互殊，應
    依數罪分論併罰云云。然查公訴檢察官就此並未明確舉證證
    明本案被告係將上開第一級毒品海洛因與第二級毒品甲基安
    非他命係分別於不同時間、地點分開使用；而依蒞庭公訴檢
    察官於本院準備程序中亦陳稱：「從被告查獲的時間都是在
    九十六年四月十二日，被告有可能是同時施用海洛因、安非
    他命。」等語在卷（本院卷第25頁）；由此可見，本案在無
    明確積極證據足以證明被告係於不同時間地點分開施用上揭
    二種毒品之前提下，應作有利於被告同時施用前開二種毒品
    之認定，併予敘明。故公訴人起訴書認被告所為，係分別犯
    毒品危害防制條例第10條第1 項、第2 項之施用第一級毒品
    罪與第二級毒品罪，犯意各別，應依數罪併合處罰云云，尚
    有誤會，合併敘明。
三、查被告有如事實欄第一段所述之施用毒品罪執行前科，此有
    臺灣高等法院被告前案紀錄表在卷足憑，其於有期徒刑執行
    完畢後，5 年以內再故意犯本件有期徒刑之上揭二罪，應依
    刑法第47條第1 項累犯之規定，予以加重其刑。爰審酌被告
    有如事實欄第一段所述之多次犯罪執行前科，與毒品罪執行
    前科，已如前述；其甫於95年11月20日因前開毒品罪易科罰
    金執行完畢，已如前述；不到五個月，即再犯本罪，可見被
    告並無悔改戒斷之意；與被告施用毒品海洛因與甲基安非他
    命之犯罪動機、目的、施用第一級毒品海洛因與甲基安非他
    命僅1 次；惟念及被告於犯後已於本院坦承犯行，態度良好
    ，已有悔意等一切情狀，量處如主文所示之宣告刑，以示懲
    儆。
四、按中華民國96年罪犯減刑條例業經立法院於96年6月15日三
    讀通過，嗣經總統於96年7月4日令公布，依同條例第16條規
    定，於96年7 月16日施行。查被告上開二罪之犯罪時間，均
    係在民國96年4 月24日以前，所犯之罪亦合於中華民國96年
    罪犯減刑條例第2 條第1 項第3 款規定之減刑條件（未違反
    同條例第3 條第7 款規定），爰予以減其宣告刑二分之一如
    主文所示之刑，並諭知易科罰金之執行標準，以示懲儆。
五、扣案之第一級毒品海洛因3 小包（淨重0.21公克），均應依
    毒品危害防制條例第18條第1 項前段規定沒收銷燬。
據上論斷，應依刑事訴訟法第299 條第1 項前段、第273 條之1
第1 項、毒品危害防制條第10條第1 項、第2 項、第18條第1 項
前段、中華民國96年罪犯減刑條例第2 條第1 項第3 款、第7 條
第9 條、刑法第11條前段、第55條、第47條第1 項、第41條第1
項前段，判決如主文。
本案經檢察官連思藩到庭執行職務。
中　　華　　民　　國　　96　　年　　10　　月　　12　　日
                  刑事第二庭    法　官 陳坤地
上列正本證明與原本無異。
如不服本判決應於送達後10日內向本院提出上訴狀。
                                書記官 林壯隆
中　　華　　民　　國　　96　　年　　10　　月　　15　　日
附錄本案論罪科刑法條全文
毒品危害防制條例第10條：
施用第1級毒品者，處6月以上5年以下有期徒刑。
施用第2級毒品者，處3年以下有期徒刑。
